【裁判字號】    92,破抗,3
【裁判日期】    920731
【裁判案由】    宣告破產
【裁判全文】
臺灣高等法院臺中分院民事裁定  九十二年度破抗字第三號
      抗  告  人  甲○○（即華城投資股份有限公司之清算人）
右抗告人聲請法院對華城投資股份有限公司宣告破產事件，抗告人對於中華民國九十
二年六月二十五日臺灣臺中地方法院九十二年度破字第二一號裁定，提起抗告，本院
裁定如左：
      主      文
抗告駁回。
抗告訴訟費用由抗告人負擔。
      理      由
一、本件抗告人於原法院聲請意旨略以：華城投資股份有限公司（下稱華城公司）於
    民國（下同）九十一年間，經公司股東全體決議解散，並選任抗告人為清算人，
    抗告人於九十一年九月二十五日就任清算人後，檢查華城公司之財產情形，編製
    財務報表及通知債權人申報債權，發現華城公司之資產總額僅為二百九十四萬四
    千零五十七元，而負債高達二億九千二百十八萬五千七百零一元，為此特依破產
    法之規定聲請宣告華城公司破產等語。
二、按債務人聲請宣告破產時，應附具財產狀況說明書及其債權人、債務人清冊，破
    產法第六十二條定有明文，所謂財產狀況說明書係指將債務人所有之財產（積極
    財產）及所負之債務（消極財產）之性質（包括名稱、種類、數額、有無設定負
    擔等）與所在地詳細記載，對於不能收回或不確定之積極財產，並應將其旨趣記
    明於財產狀況說明書，以證明有破產之原因，而債權人、債務人清冊則應記載全
    體債權人、債務人、有無提供擔保分別開列，並記載其住所（宜並列電話）、債
    權債務性質、數額等。本件抗告人向原法院聲請破產宣告，雖有提出財產狀況說
    明書及其債務人（按應係債權人之誤）清冊，惟其財產狀況說明書僅記載資產總
    額及負債總額，而債權人清冊部分則僅記載債權人名稱及數額，未記載債權人住
    所（宜並列電話）、債權債務性質等，而依其所提之資產負債表所示，其尚有應
    收款五千六百八十四萬九千八百八十元觀之，可知其尚另有債務人，惟聲請人卻
    未提出債務人名冊，顯屬未依法提出財產狀況說明書及其債權人、債務人清冊，
    其聲請難謂合法，經原法院於九十二年六月二日通知其於十日內補正各債權人之
    住址、債權性質、有無擔保、是否已聲請強制執行，並提出財產證明資料等，抗
    告人於同月十日收受通知書，逾期未補正，則其聲請即屬不合法，原法院因而裁
    定駁回其破產之聲請，並無不合。
三、抗告意旨指稱：伊收受原法院補正資料之通知後，原欲立即補送資料，惟因公司
    營運不善，人員變動，致部分資料取得困難，未能及時補送，玆補送華城公司之
    財務狀況說明書即銀行存款明細表、應收款明細表及證明文件、股票明細表等，
    請將原裁定廢棄，准為華城公司破產之裁定等語。查抗告人收受原法院補提華城
    公司財產狀況說明書及其債權人、債務人清冊等資料之通知後，未遵期補正，其
    破產之聲請，顯非合法，原法院因而裁定駁回其破產之聲請，自無不合，已如前
    述，迨原法院裁定駁回抗告人破產之聲請後，抗告人始補提資料，指摘原裁定不
    當，請求廢棄原裁定，自非正當，其抗告為無理由，應予駁回。
四、依民事訴訟法第四百九十二條第一項、第九十五條、第七十八條，裁定如主文。
中      華      民      國    九十二    年      七      月    三十一    日
~B1民事第五庭審判長法  官  陳滿賢
~B2                法  官  朱  樑
~B3                法  官  邱森樟
右為正本係照原本作成。
不得再抗告。
~B                書記官  粘銘環
中      華      民      國    九十二    年      八      月      四      日
                                                                        Ｙ


司法院資訊處製作；財團法人民間司法改革基金會備份。
